---
title: "Lab2"

output: html_document
---

```{r setup, include=FALSE}
knitr::opts_chunk$set(echo = TRUE)
# библиотека для работы с JSON
library('rjson')
library("dplyr") # Оператор %>%
library("installr") # is.empty()
library("ggplot2") # ggplot
library('lattice')
library("tidyverse")


```

Первый график постройте на данных по импорту продовольственных товаров в РФ в
графической системе ggplot2. Данные за период с января 2010 по декабрь 2020 гг.
необходимо загрузить из базы данных международной торговли UN COMTRADE, как было
показано в практиках 1-2. Нас интересует эффект от введения продовольственных
санкций15.
 Второй график постройте на данных, собранных в упражнении №1, в графической
системе lattice. Тип графика может быть любым, при этом обязательно должна
присутствовать разбивка по категориям (например: годы, производители товара, жанры
фильмов).


Товар: цитрусовые, свежие или сушеные, код 0805. График: график динамики
(временного ряда) суммарной массы поставок в январе-августе по годам. Цветом
показать три группы стран-поставщиков: страны Таможенного союза, остальные
страны СНГ и все остальные страны. Пропуски заменить на средние.



# # Задание 1. Загрузка данных
```{r}
# адрес справочника по странам UN COMTRADE
fileURL <- "http://comtrade.un.org/data/cache/partnerAreas.json"
# загружаем данные из формата JSON
reporters <- fromJSON(file = fileURL)
is.list(reporters)

# соединяем элементы списка построчно
reporters <- t(sapply(reporters$results, rbind))
dim(reporters)

# даём столбцам имена
names(reporters) <- c('State.Code', 'State.Name.En')

# функция, реализующая API (источник: UN COMTRADE)
source("https://raw.githubusercontent.com/aksyuk/R-data/master/API/comtrade_API.R"
)

# # ежемесячные данные по импорту масла в РФ за 2010 год
# # 0805 – код цитрусовые, свежие или сушеные HS
# s1 <- get.Comtrade(r = 'all', p = "643",
#  ps = as.character(2010), freq = "M",
#  rg = '1', cc = '0805',
#  fmt = "csv")
# 
# # записываем выборку за 2010 год в файл
# write.csv(s1$data, './data/comtrade_2010.csv', row.names = F)

# загрузка данных в цикле
for (i in 2010:2020) {
 # таймер для ограничения API: не более запроса в секунду
 Sys.sleep(5)
 s1 <- get.Comtrade(r = 'all', p = "643",
 ps = as.character(i), freq = "M",
 rg = '1', cc = '0805',
 fmt="csv")
 # имя файла для сохранения
 file.name <- paste('./data/comtrade_', i, '.csv',
 sep = '')
 # записать данные в файл
 write.csv(s1$data, file.name, row.names = F)
 # вывести сообщение в консоль
 print(paste('Данные за', i, 'год сохранены в файл',
 file.name))
 # сделать запись в лог
 write(paste('Файл',
 paste('comtrade_', i, '.csv', sep = ''),
 'загружен', Sys.time()),
 file = './data/download.log', append = T)
}


```

# # обработка данных
```{r}

# Страны таможенного союза
EACU_countries <- c( 'Armenia','Belarus', 'Kazakhstan',  'Kyrgyzstan')

# Остальные страны СНГ
CIS_countries <- c('Azerbaijan', 'Rep. of Moldova', 'Tajikistan', 'Turkmenistan', 'Uzbekistan', 'Ukraine')

# Месяцы с января по август
months <- month.name[1:8]


dataf <- data.frame()
# Дополняем фрейм данными за 2010-2020 года
for (i in 2010:2020){
  data.import <- read.csv(paste('./data/comtrade_', i, '.csv', sep=''), header = TRUE, sep=',')
  # Заменяем пропуски средним
  Aver <- mean(data.import$Netweight..kg.[!is.na(data.import$Netweight..kg.)])
  data.import[is.na(data.import)] <- Aver
  
  # Добавляем данные в конец фрейма
  dataf <- rbind(dataf, data.import)
}

# Оставляем только нужные столбцы
dataf <- dataf[, c("Year","Period.Desc.","Reporter","Netweight..kg.")]

# Удаляем год из столбца с месяцами
dataf[,2] <- gsub("[0-9 ]", "", dataf[,2])



# Страны Таможенного союза
dataEACU <- dataf[dataf$Reporter %in% EACU_countries, ]
# Остальные страны СНГ
dataCIS <- dataf[dataf$Reporter %in% CIS_countries, ]
# Все остальные страны
dataOTH <- dataf[!(dataf$Reporter %in% EACU_countries) & !(dataf$Reporter %in% CIS_countries), ]


# Подсчёт суммы поставок для каждого года с января по август

#

Plot.Data <-  data.frame(Year = as.integer(),
                         Sum = as.numeric(),
                         CounGroup = as.character(),
                         stringsAsFactors = F)


for (i in 2010:2020){
# Подсчёт суммы для Таможенного союза для i-ого года с января по август
  temp <- dataEACU[(dataEACU$Period.Desc. %in% months)&(dataEACU$Year == i),] %>% select(Netweight..kg.)
  if(!is.empty(temp[,1])) temp <- sum(temp) else temp <- 0
  Plot.Data <- rbind(Plot.Data, cbind(Year = i, Sum = temp, CounGroup = "EACU"))
# Подсчёт суммы для СНГ для i-ого года с января по август
  temp <- dataCIS[(dataCIS$Period.Desc. %in% months)&(dataCIS$Year == i),] %>% select(Netweight..kg.)
  if(!is.empty(temp[,1])) temp <- sum(temp) else temp <- 0
  Plot.Data <- rbind(Plot.Data, cbind(Year = i, Sum = temp, CounGroup = "CIS"))
# Подсчёт суммы для остальных для i-ого года с января по август
  temp <- dataOTH[(dataOTH$Period.Desc. %in% months)&(dataOTH$Year == i),] %>% select(Netweight..kg.)
  if(!is.empty(temp[,1])) temp <- sum(temp) else temp <- 0
  Plot.Data <- rbind(Plot.Data, cbind(Year = i, Sum = temp, CounGroup = "Others"))  
}
Plot.Data[,"CounGroup"] <- as.factor(Plot.Data[,"CounGroup"])
Plot.Data[,"Year"] <- as.integer(Plot.Data[,"Year"])
Plot.Data[,"Sum"] <- as.integer(Plot.Data[,"Sum"])

```


# # Построение графика
```{r}


#png('./plot.png', width=1920, height=1080)
ggplot(data = Plot.Data, aes(x = Year, y = Sum, group = CounGroup, color = CounGroup)) +
  geom_line() + geom_point() +
  scale_color_manual(values = c("red", "green", "blue"),
                     labels = c('СНГ', 'Таможенный союз', 'Остальные страны'),
                     name = "Страны-поставщики") +
  labs(title = "График динамики поставок с января по август",
       x = "Года", y = "Поставки") +
  theme_dark()
ggsave('./plot.png', limitsize = F)
#dev.off()

```

# # Задание 2
```{r, echo=FALSE,  include=F}
df_notebooks <- read.csv('./data/Import.csv', header = TRUE, sep=',')


trellis.device(device="png", filename="plot2.png")
my.plot <-  densityplot( ~ Ranking  | as.factor(Diag), data = df_notebooks,
 main = 'Распределение рейтинге от диагонали дисплея',
 xlab = 'Пользовательский рейтинг',
 ylab = 'Плотность распределения')
print(my.plot)
while (!is.null(dev.list()))  dev.off()

```


